【裁判字號】    99,訴,1273
【裁判日期】    990708
【裁判案由】    毒品危害防制條例
【裁判全文】
臺灣板橋地方法院刑事判決              99年度訴字第1273號
公  訴  人  臺灣板橋地方法院檢察署檢察官
被      告  甲○○
上列被告因違反毒品危害防制條例案件，經檢察官提起公訴（99
年度毒偵字第1319號），本院改依簡式審判程序判決如下：
    主  文
甲○○施用第一級毒品，累犯，處有期徒刑捌月。
    事  實
一、甲○○前因施用毒品案件，經送觀察、勒戒及強制戒治，於
    民國九十一年十月十八日停止強制戒治付保護管束，九十二
    年十月十三日保護管束期滿而執行強制戒治完畢，並由臺灣
    板橋地方法院檢察署檢察官以九十二年度戒毒偵字第三五三
    號為不起訴處分。嗣又因施用第一級、第二級毒品案件，經
    本院以九十六年度訴字第二０四九號判決分別論罪科刑，再
    以九十六年度聲減字第六二六五號裁定減刑並定應執行刑為
    有期徒刑五月，於九十六年十二月三日易科罰金執行完畢。
    嗣又因施用第一級毒品、詐欺等案件，經法院分別判處罪刑
    ，並由臺灣高等法院以九十七年度聲字第三二四八號裁定定
    應執行刑為有期徒刑十月，另因施用第一級毒品案件，經臺
    灣高等法院以九十七年度上訴字第三七七五號判決判處有期
    徒刑五月，上開案件接續執行，於九十八年十月三十一日執
    行完畢。詎猶不知悔改，基於施用第一級毒品海洛因之犯意
    ，於九十九年二月二日下午某時，在臺北縣三重市○○路之
    友人住處，以針筒（未扣案）注射之方式，施用海洛因一次
    。嗣於九十九年二月三日晚間八時四十分許，甲○○與前夫
    許啟鞍在臺北縣三重市○○街興華公園前，因行跡可疑遭警
    上前盤查，甲○○見狀，旋將身上所藏放、實係許啟鞍所有
    之海洛因藥杓一枝隨手丟棄，致警方懷疑甲○○涉嫌施用毒
    品，經對其採集尿液送驗而查悉上情。
二、案經臺北縣政府警察局三重分局移送臺灣板橋地方法院檢察
    署檢察官偵查起訴。本院於準備程序進行中，被告甲○○就
    被訴事實為有罪之陳述，經告知簡式審判程序之旨，並聽取
    公訴人、被告之意見後，本院合議庭裁定由受命法官獨任進
    行簡式審判程序。
    理  由
一、上揭犯罪事實，業據被告於本院準備程序、審理時均自白不
    諱，其於九十九年二月三日為警查獲後採集之尿液檢體，經
    送驗結果，確呈嗎啡陽性反應，有臺灣檢驗科技股份有限公
    司九十九年二月二十六日濫用藥物檢驗報告、臺北縣政府警
    察局三重分局偵辦毒品案尿液檢體編號及姓名對照表各一紙
    在卷可稽（見偵查卷第四十二頁、第四十三頁），足認被告
    之自白與事實相符。再者，被告前因施用毒品案件，經送觀
    察、勒戒及強制戒治，於九十一年十月十八日停止強制戒治
    付保護管束，九十二年十月十三日保護管束期滿而執行強制
    戒治完畢，並由臺灣板橋地方法院檢察署檢察官以九十二年
    度戒毒偵字第三五三號為不起訴處分，嗣又迭因施用毒品案
    件，經本院以九十六年度訴字第二０四九號、九十七年度訴
    字第八九六號及臺灣高等法院以九十七年度上訴字第三七七
    五號判決分別論罪科刑乙節，有臺灣高等法院被告前案紀錄
    表一份在卷可考，足認被告此次施用毒品犯行，已非屬毒品
    危害防制條例第二十條第三項所稱「五年後再犯」之情形，
    即應由檢察官依法追訴（最高法院九十五年度第七次刑事庭
    會議決議參照）。從而本案事證明確，被告犯行堪予認定。
二、核被告所為，係犯毒品危害防制條例第十條第一項之施用第
    一級毒品罪。被告為施用而持有海洛因之低度行為，為施用
    之高度行為所吸收，不另論罪。被告前因施用第一級毒品、
    詐欺等案件，經法院分別判處罪刑，並由臺灣高等法院以九
    十七年度聲字第三二四八號裁定定應執行刑為有期徒刑十月
    ，又因施用第一級毒品案件，經臺灣高等法院以九十七年度
    上訴字第三七七五號判決判處有期徒刑五月，上開案件接續
    執行，於九十八年十月三十一日執行完畢之事實，有臺灣高
    等法院被告前案紀錄表一份在卷可考，其受有期徒刑之執行
    完畢，五年內故意再犯本件有期徒刑以上之罪，為累犯，應
    依法加重其刑。爰審酌被告素行非端，前已因施用毒品獲得
    不起訴處分之寬典，又屢經法院判處罪刑，均猶不知遠離毒
    害，顯然漠視法令之禁制，惟坦承犯行之犯後態度，暨其犯
    罪之動機、目的、所生危害等一切情狀，量處如主文所示之
    刑。在被告身上扣得之藥杓一枝，乃當時同行之前夫許啟鞍
    所有，此業據被告於本院審理時供陳明確，核與許啟鞍於警
    詢中供述之情節相符（見偵查卷第十八頁），既非被告所有
    之物，且無證據證明與本案犯罪事實有關，爰不併予宣告沒
    收；另被告施用海洛因所使用之注射針筒業已丟棄，此復據
    被告供述在卷，無證據證明尚屬存在，且非違禁物，故亦不
    予宣告沒收，附此敘明。
三、如不服本判決，得自收受送達之日起十日內，向本院提出上
    訴。
據上論斷，應依刑事訴訟法第二百七十三條之一第一項、第二百
九十九條第一項前段，毒品危害防制條例第十條第一項，刑法第
十一條前段、第四十七條第一項，判決如主文。
本案經檢察官賴建如到庭執行職務。
中    華    民    國    99    年    7     月    8     日
                  刑事第四庭  法  官  劉元斐
上列正本證明與原本無異。
                              書記官  高建華
中    華    民    國    99    年    7     月    12    日
附錄本案論罪科刑所引法條
毒品危害防制條例第十條：
施用第一級毒品者，處六月以上五年以下有期徒刑。
施用第二級毒品者，處三年以下有期徒刑。

司法院資訊處製作；財團法人民間司法改革基金會備份。
